【裁判字號】    95,易,313
【裁判日期】    950519
【裁判案由】    竊盜
【裁判全文】
臺灣臺南地方法院刑事判決               95年度易字第313號
聲  請  人  臺灣臺南地方法院檢察署檢察官
被      告  丁○○
上列被告因竊盜案件，經檢察官提起公訴（94年度偵字第14074
號、95年度偵字第2373號）及移送併辦（95年度偵字第5570號、
撤緩偵字第14號），被告就犯罪事實為有罪之陳述，本院裁定進
行簡式審判程序，判決如下：
    主  文
丁○○連續攜帶兇器竊盜，處有期徒刑壹年。扣案如附表所示之
物品沒收。
    事  實
一、丁○○因有施用第二級毒品安非他命毒癮，缺錢花用，竟基
    於意圖為自己不法所有之概括犯意：
  (一)先於民國九十四年五月五日一時三十分許，前往臺南縣官田
    鄉社子村一七一線二九點七公里處（國道南二高涵洞），持
    其所有之乙炔切割器一組，竊取賴漢澤所有停放在該處之拖
    板車台上鋼板，得手後為巡邏員警當場查獲，並扣得如附表
    編號一所示之物品。
  (二)與林德興（已由臺灣高等法院臺南分院併案審理）共同基於
    意圖為自己不法所有之犯意聯絡，於九十四年五月十五日二
    十時許，前往臺南縣官田鄉○○村○○段五八二號豬舍附近
    ，徒手竊取己○○所有之不銹鋼製豬槽一個，正當二人合力
    將該不銹鋼製豬槽抬上車之際，為己○○發現報警處理查獲
    ，始未得逞。
  (三)復於九十四年十二月三十日凌晨一時許，在臺南縣官田鄉○
    ○○路三十號某工廠處，持其所有且客觀上可作為兇器使用
    之鐵鎚一把（業經丟棄滅失），竊取甲○○所有之滑輪起重
    機一台以及丙○○所有之空氣壓縮機一台。
  (四)又於九十五年一月十七日凌晨二時許，在臺南縣官田鄉○○
    ○路三十號某工廠處，徒手竊取辛○○所有之乙炔罐及氧氣
    罐各一瓶。嗣於九十五年一月二十日十時三十分許，因形跡
    可疑，為警盤查，乃查獲上情。
  (五)再於九十五年三月二十二日十四時許，駕駛車牌號碼ＴＫ－
    ２７７１號自用小客車，前往臺南縣官田鄉渡頭村三塊厝之
    產業道路上，持其所有且客觀上可作為兇器使用之工業用大
    剪刀、鉗子及攀爬電線桿用之鐵條（詳如附表編號二所示）
    等物，爬上臺灣電力股份有限公司（以下簡稱臺電公司）所
    有之隆大高桿１１１左１Ｂ１號電桿後，以工業用大剪刀及
    鉗子剪斷電線，竊取臺電公司所有之裸硬銅線十公尺。
  (六)繼於九十五年三月二十二日十五時許，駕駛車牌號碼ＴＫ－
    ２７７１號自用小客車，前往臺南縣官田鄉渡頭村，進入由
    官田鄉公所開設之「廢棄物資源回收場」內，攜帶上開工業
    用大剪刀及鉗子等物品，竊取回收場內所架設之電纜線十五
    公尺。嗣於九十五年三月二十四日十七時三十分許，在臺南
    縣麻豆鎮「麻善大橋」下，為警查獲，並扣得如附表編號二
    所示之物品。
二、案經臺南縣警察局麻豆分局報告臺灣臺南地方法院檢察署檢
    察官偵查後提起公訴及移送併辦。
    理  由
一、上開犯罪事實，業據被告丁○○於本院審理時自白承認（見
    本院卷第三九頁），並據證人即平板式拖車所有人賴漢澤（
    見併辦十四號偵查卷第二六至二八頁）、不銹鋼製豬槽所有
    人己○○（警卷一第八至十頁）、滑輪起重器所有人甲○○
    （見警卷二第十至十一頁）、空氣壓縮機及乙炔罐所有人丙
    ○○（見警卷二第七至九頁）、氧氣筒及乙炔罐所有人辛○
    ○（見警卷二第五至六頁）、臺電公司隆田服務所主任戊○
    ○（見併辦五五七○號警卷第十一至十二頁）、官田鄉公所
    農業課技工乙○○（見併辦五五七○號警卷第十三至十四頁
    ）分別證述翔實；復有贓物認領保管單六份（見警卷一第二
    十頁、警卷二第十三至十五頁、併辦十四號偵查卷第二九頁
    、併辦五五七○號警卷第二十至二一頁）、蒐證相片四十八
    張（見警卷一第三二至三四頁、警卷二第十六至十九頁、併
    辦十四號警卷第三六至四一頁、併辦五五七○號警卷第二六
    至三六頁）附卷可稽，另有扣案如附表之物品可證（見併辦
    十四號警卷第十六頁、併辦五五七○號警卷第十八頁），足
    認被告自白與事實相符，足堪採信。綜上，本案事證明確，
    被告犯行應堪認定。
二、論罪科刑：
  (一)按刑法第三百二十一條第一項第三款所稱之攜帶兇器竊盜罪
    ，係以行為人攜帶兇器竊盜為其加重條件，此所謂兇器，其
    種類並無限制，凡客觀上足對人之生命、身體、安全構成威
    脅，具有危險性之兇器均屬之，且祇須行竊時攜帶此種具有
    危險性之兇器為已足，並不以攜帶之初有行兇之意圖為必要
    （最高法院七十九年臺上字第五二五三號刑事判例要旨參照
    ）。查被告所有如附表編號二所示之鐵條、鉗子及工業用剪
    刀，均為金屬材質，頗具重量，若持之對人攻擊，客觀上足
    以對人之生命、身體、安全構成威脅，具有危險性，自屬兇
    器無疑。
  (二)核被告所為，係犯刑法第三百二十條第一項之普通竊盜罪、
    同條第三項及第一項之竊盜未遂罪、第三百二十一條第一項
    第三款之攜帶兇器竊盜罪。被告與林德興就犯罪事實(二)部分
    犯行，有犯意聯絡及行為分擔，為共同正犯。至於九十五年
    度撤緩偵字第十四號移送併辦意旨，雖認為被告與胡清國乃
    共同正犯，惟胡清國部分業據檢察官以九十四年度偵字第六
    ○五九號，以犯罪嫌疑不足為不起訴處分確定，移送併辦意
    旨就此尚有誤會，在此敘明。被告先後六次竊盜、竊盜未遂
    、攜帶兇器竊盜犯行，時間緊接，所犯均係構成要件相同之
    罪名，顯係基於概括犯意為之，應依刑法第五十六條連續犯
    之規定，從一刑度及情節較重之攜帶兇器竊盜罪論處，並加
    重其刑。臺灣臺南地方法院檢察署檢察官九十五年度撤緩偵
    字第十四號、同年度偵字第五五七○號移送併辦部分，與本
    案為裁判上一罪之連續犯關係，檢察官就犯罪事實一部起訴
    ，依刑事訴訟法第二百七十六條規定，其效力及於全部，法
    院自有權一併審理，附此敘明。爰審酌被告曾有違反肅清煙
    毒條例、麻醉藥品管理條例、藥事法、殺人、過失致死、業
    務過失傷害、過失傷害、竊盜等多項前科（見本院簡字卷第
    四至十六頁），素行不佳，此次又連續犯相同之罪，顯不知
    警惕，及其犯罪手法、動機、目的，迄今尚未與被害人達成
    和解，惟竊得物品已發還被害人，被告事後能坦承犯罪，態
    度尚稱良好等一切情狀，量處如主文所示之刑，以資懲儆。
  (三)扣案如附表所示物品，為被告所有供竊取本案被害人物品所
    用之物，業據其自承在卷（見本院卷第三九頁），應依刑法
    第三十八條第一項第二款之規定宣告沒收。至於被告所有供
    竊取物品用之鐵鎚一把，已遭被告丟棄滅失，爰不為沒收諭
    知。
據上論斷，應依刑事訴訟法二百九十九條第一項前段、第二百七
十三條之一第一項，刑法第五十六條、第三百二十一條第一項第
三款、第三十八條第一項第二款，判決如主文。
本案經檢察官庚○○到庭執行職務。
中    華    民    國    95    年    5     月    19    日
                  刑事第十一庭  法  官  李東柏
以上正本證明與原本無異。
如不服本判決，應於判決送達後十日內，向本院提出上訴狀。
                                書記官  簡湘雲
中    華    民    國    95    年    5     月    19    日
附錄本案論罪科刑法條全文：
刑法第三百二十一條第一項第三款
犯竊盜罪而有左列情形之一者，處六月以上、五年以下有期徒刑
：
三  攜帶兇器而犯之者。
附表：
┌──┬────────┬─────┬────────┐
│編號│ 應沒收物品名稱 │數      量│備            註│
├──┼────────┼─────┼────────┤
│ 一 │乙炔切割器      │壹組      │切割鐵板用      │
├──┼────────┼─────┼────────┤
│    │鐵條            │貳拾支    │攀爬電線桿用    │
│    ├────────┼─────┼────────┤
│    │工業用剪刀      │肆支      │竊取電線用      │
│ 二 ├────────┼─────┼────────┤
│    │鉗子            │貳支      │同上            │
│    ├────────┼─────┼────────┤
│    │膠帶            │貳個      │綑綁電線用      │
└──┴────────┴─────┴────────┘


司法院資訊處製作；財團法人民間司法改革基金會備份。
